<?xml version="1.0" encoding="UTF-8" standalone="yes"?>
<Wordlist>
    <Paradigm pdgId="1214710" lemma="абсе+кчы" tag="VTPNX">
        <Variant id="a" pravapis="A2008" lemma="абсе+кчы">
            <Slounik name="piskunou2012" idx="3186">{b}абсе´кчы{/b} {i}зак.{/i}, -сяку´, -сячэ´, -сечаце´, -сяку´ць /// v6{sup}6{/sup} B/</Slounik>
            <Form tag="0">абсе+кчы</Form>
            <Form tag="F1S">абсяку+</Form>
            <Form tag="F2S">абсячэ+ш</Form>
            <Form tag="F3S">абсячэ+</Form>
            <Form tag="F1P">абсячо+м</Form>
            <Form tag="F2P">абсечаце+</Form>
            <Form tag="F3P">абсяку+ць</Form>
            <Form tag="PMS">абсе+к</Form>
            <Form tag="PFS">абсе+кла</Form>
            <Form tag="PNS">абсе+кла</Form>
            <Form tag="PXP">абсе+клі</Form>
            <Form tag="I2S">абсячы+</Form>
            <Form tag="I2P">абсячы+це</Form>
            <Form tag="PG">абсе+кшы</Form>
        </Variant>
    </Paradigm>
    <Paradigm pdgId="1214711" lemma="абсе+кчыся" tag="VIPRX">
        <Variant id="a" pravapis="A2008" lemma="абсе+кчыся">
            <Slounik name="piskunou2012" idx="3187">{b}абсе´кчыся{/b} {i}зак.{/i}, -сяку´ся, -сячэ´цца, -сечаце´ся, -сяку´цца /// v6{sup}6{/sup} B/</Slounik>
            <Form tag="0">абсе+кчыся</Form>
            <Form tag="F1S">абсяку+ся</Form>
            <Form tag="F2S">абсячэ+шся</Form>
            <Form tag="F3S">абсячэ+цца</Form>
            <Form tag="F1P">абсячо+мся</Form>
            <Form tag="F2P">абсечаце+ся</Form>
            <Form tag="F3P">абсяку+цца</Form>
            <Form tag="PMS">абсе+кся</Form>
            <Form tag="PFS">абсе+клася</Form>
            <Form tag="PNS">абсе+клася</Form>
            <Form tag="PXP">абсе+кліся</Form>
            <Form tag="I2S">абсячы+ся</Form>
            <Form tag="I2P">абсячы+цеся</Form>
            <Form tag="PG">абсе+кшыся</Form>
        </Variant>
    </Paradigm>
    <Paradigm pdgId="1215442" lemma="адсе+кчы" tag="VTPNX">
        <Variant id="a" pravapis="A2008" lemma="адсе+кчы">
            <Slounik name="piskunou2012" idx="9341">{b}адсе´кчы{/b} {i}зак.{/i}, -сяку´, -сячэ´, -сечаце´, -сяку´ць /// v6{sup}6{/sup} B/</Slounik>
            <Form tag="0">адсе+кчы</Form>
            <Form tag="F1S">адсяку+</Form>
            <Form tag="F2S">адсячэ+ш</Form>
            <Form tag="F3S">адсячэ+</Form>
            <Form tag="F1P">адсячо+м</Form>
            <Form tag="F2P">адсечаце+</Form>
            <Form tag="F3P">адсяку+ць</Form>
            <Form tag="PMS">адсе+к</Form>
            <Form tag="PFS">адсе+кла</Form>
            <Form tag="PNS">адсе+кла</Form>
            <Form tag="PXP">адсе+клі</Form>
            <Form tag="I2S">адсячы+</Form>
            <Form tag="I2P">адсячы+це</Form>
            <Form tag="PG">адсе+кшы</Form>
        </Variant>
    </Paradigm>
    <Paradigm pdgId="1215931" lemma="асе+кчы" tag="VTPNX">
        <Variant id="a" pravapis="A2008" lemma="асе+кчы">
            <Slounik name="piskunou2012" idx="17155">{b}асе´кчы{/b} {i}зак.{/i}, асяку´, асячэ´, асечаце´, асяку´ць /// v6{sup}6{/sup} B/</Slounik>
            <Form tag="0">асе+кчы</Form>
            <Form tag="F1S">асяку+</Form>
            <Form tag="F2S">асячэ+ш</Form>
            <Form tag="F3S">асячэ+</Form>
            <Form tag="F1P">асячо+м</Form>
            <Form tag="F2P">асечаце+</Form>
            <Form tag="F3P">асяку+ць</Form>
            <Form tag="PMS">асе+к</Form>
            <Form tag="PFS">асе+кла</Form>
            <Form tag="PNS">асе+кла</Form>
            <Form tag="PXP">асе+клі</Form>
            <Form tag="I2S">асячы+</Form>
            <Form tag="I2P">асячы+це</Form>
            <Form tag="PG">асе+кшы</Form>
        </Variant>
    </Paradigm>
    <Paradigm pdgId="1215932" lemma="асе+кчыся" tag="VIPRX">
        <Variant id="a" pravapis="A2008" lemma="асе+кчыся">
            <Slounik name="piskunou2012" idx="17156">{b}асе´кчыся{/b} {i}зак.{/i}, асяку´ся, асячэ´цца, асечаце´ся, асяку´цца /// v6{sup}6{/sup} B/</Slounik>
            <Form tag="0">асе+кчыся</Form>
            <Form tag="F1S">асяку+ся</Form>
            <Form tag="F2S">асячэ+шся</Form>
            <Form tag="F3S">асячэ+цца</Form>
            <Form tag="F1P">асячо+мся</Form>
            <Form tag="F2P">асечаце+ся</Form>
            <Form tag="F3P">асяку+цца</Form>
            <Form tag="PMS">асе+кся</Form>
            <Form tag="PFS">асе+клася</Form>
            <Form tag="PNS">асе+клася</Form>
            <Form tag="PXP">асе+кліся</Form>
            <Form tag="I2S">асячы+ся</Form>
            <Form tag="I2P">асячы+цеся</Form>
            <Form tag="PG">асе+кшыся</Form>
        </Variant>
    </Paradigm>
    <Paradigm pdgId="1217897" lemma="дасе+кчы" tag="VTPNX">
        <Variant id="a" pravapis="A2008" lemma="дасе+кчы">
            <Slounik name="piskunou2012" idx="50504">{b}дасе´кчы{/b} {i}зак.{/i}, -сяку´, -сячэ´, -сечаце´, -сяку´ць /// v6{sup}6{/sup} B/</Slounik>
            <Form tag="0">дасе+кчы</Form>
            <Form tag="F1S">дасяку+</Form>
            <Form tag="F2S">дасячэ+ш</Form>
            <Form tag="F3S">дасячэ+</Form>
            <Form tag="F1P">дасячо+м</Form>
            <Form tag="F2P">дасечаце+</Form>
            <Form tag="F3P">дасяку+ць</Form>
            <Form tag="PMS">дасе+к</Form>
            <Form tag="PFS">дасе+кла</Form>
            <Form tag="PNS">дасе+кла</Form>
            <Form tag="PXP">дасе+клі</Form>
            <Form tag="I2S">дасячы+</Form>
            <Form tag="I2P">дасячы+це</Form>
            <Form tag="PG">дасе+кшы</Form>
        </Variant>
    </Paradigm>
    <Paradigm pdgId="1219303" lemma="засе+кчы" tag="VTPNX">
        <Variant id="a" pravapis="A2008" lemma="засе+кчы">
            <Slounik name="piskunou2012" idx="65517">{b}засе´кчы{/b} {i}зак.{/i}, -сяку´, -сячэ´, -сечаце´, -сяку´ць /// v6{sup}6{/sup} B/</Slounik>
            <Form tag="0">засе+кчы</Form>
            <Form tag="F1S">засяку+</Form>
            <Form tag="F2S">засячэ+ш</Form>
            <Form tag="F3S">засячэ+</Form>
            <Form tag="F1P">засячо+м</Form>
            <Form tag="F2P">засечаце+</Form>
            <Form tag="F3P">засяку+ць</Form>
            <Form tag="PMS">засе+к</Form>
            <Form tag="PFS">засе+кла</Form>
            <Form tag="PNS">засе+кла</Form>
            <Form tag="PXP">засе+клі</Form>
            <Form tag="I2S">засячы+</Form>
            <Form tag="I2P">засячы+це</Form>
            <Form tag="PG">засе+кшы</Form>
        </Variant>
    </Paradigm>
    <Paradigm pdgId="1221618" lemma="надсе+кчы" tag="VTPNX">
        <Variant id="a" pravapis="A2008" lemma="надсе+кчы">
            <Slounik name="piskunou2012" idx="104196">{b}надсе´кчы{/b} {i}зак.{/i}, -сяку´, -сячэ´, -сечаце´, -сяку´ць /// v6{sup}6{/sup} B/</Slounik>
            <Form tag="0">надсе+кчы</Form>
            <Form tag="F1S">надсяку+</Form>
            <Form tag="F2S">надсячэ+ш</Form>
            <Form tag="F3S">надсячэ+</Form>
            <Form tag="F1P">надсячо+м</Form>
            <Form tag="F2P">надсечаце+</Form>
            <Form tag="F3P">надсяку+ць</Form>
            <Form tag="PMS">надсе+к</Form>
            <Form tag="PFS">надсе+кла</Form>
            <Form tag="PNS">надсе+кла</Form>
            <Form tag="PXP">надсе+клі</Form>
            <Form tag="I2S">надсячы+</Form>
            <Form tag="I2P">надсячы+це</Form>
            <Form tag="PG">надсе+кшы</Form>
        </Variant>
    </Paradigm>
    <Paradigm pdgId="1221992" lemma="насе+кчы" tag="VTPNX">
        <Variant id="a" pravapis="A2008" lemma="насе+кчы">
            <Slounik name="piskunou2012" idx="107782">{b}насе´кчы{/b} {i}зак.{/i}, -сяку´, -сячэ´, -сечаце´, -сяку´ць /// v6{sup}6{/sup} B/</Slounik>
            <Form tag="0">насе+кчы</Form>
            <Form tag="F1S">насяку+</Form>
            <Form tag="F2S">насячэ+ш</Form>
            <Form tag="F3S">насячэ+</Form>
            <Form tag="F1P">насячо+м</Form>
            <Form tag="F2P">насечаце+</Form>
            <Form tag="F3P">насяку+ць</Form>
            <Form tag="PMS">насе+к</Form>
            <Form tag="PFS">насе+кла</Form>
            <Form tag="PNS">насе+кла</Form>
            <Form tag="PXP">насе+клі</Form>
            <Form tag="I2S">насячы+</Form>
            <Form tag="I2P">насячы+це</Form>
            <Form tag="PG">насе+кшы</Form>
        </Variant>
    </Paradigm>
    <Paradigm pdgId="1223142" lemma="падсе+кчы" tag="VTPNX">
        <Variant id="a" pravapis="A2008" lemma="падсе+кчы">
            <Slounik name="piskunou2012" idx="124710">{b}падсе´кчы{/b} {i}зак.{/i}, -сяку´, -сячэ´, -сечаце´, -сяку´ць /// v6{sup}6{/sup} B/</Slounik>
            <Form tag="0">падсе+кчы</Form>
            <Form tag="F1S">падсяку+</Form>
            <Form tag="F2S">падсячэ+ш</Form>
            <Form tag="F3S">падсячэ+</Form>
            <Form tag="F1P">падсячо+м</Form>
            <Form tag="F2P">падсечаце+</Form>
            <Form tag="F3P">падсяку+ць</Form>
            <Form tag="PMS">падсе+к</Form>
            <Form tag="PFS">падсе+кла</Form>
            <Form tag="PNS">падсе+кла</Form>
            <Form tag="PXP">падсе+клі</Form>
            <Form tag="I2S">падсячы+</Form>
            <Form tag="I2P">падсячы+це</Form>
            <Form tag="PG">падсе+кшы</Form>
        </Variant>
    </Paradigm>
    <Paradigm pdgId="1223143" lemma="падсе+кчыся" tag="VIPRX">
        <Variant id="a" pravapis="A2008" lemma="падсе+кчыся">
            <Slounik name="piskunou2012" idx="124711">{b}падсе´кчыся{/b} {i}зак.{/i}, -сячэ´цца, -сяку´цца /// v6{sup}6{/sup} B/</Slounik>
            <Form tag="0">падсе+кчыся</Form>
            <Form tag="F1S">падсяку+ся</Form>
            <Form tag="F2S">падсячэ+шся</Form>
            <Form tag="F3S">падсячэ+цца</Form>
            <Form tag="F1P">падсячо+мся</Form>
            <Form tag="F2P">падсечаце+ся</Form>
            <Form tag="F3P">падсяку+цца</Form>
            <Form tag="PMS">падсе+кся</Form>
            <Form tag="PFS">падсе+клася</Form>
            <Form tag="PNS">падсе+клася</Form>
            <Form tag="PXP">падсе+кліся</Form>
            <Form tag="I2S">падсячы+ся</Form>
            <Form tag="I2P">падсячы+цеся</Form>
            <Form tag="PG">падсе+кшыся</Form>
        </Variant>
    </Paradigm>
    <Paradigm pdgId="1224209" lemma="пасе+кчы" tag="VTPNX">
        <Variant id="a" pravapis="A2008" lemma="пасе+кчы">
            <Slounik name="piskunou2012" idx="134109">{b}пасе´кчы{/b} {i}зак.{/i}, -сяку´, -сячэ´, -сечаце´, -сяку´ць /// v6{sup}6{/sup} B/</Slounik>
            <Form tag="0">пасе+кчы</Form>
            <Form tag="F1S">пасяку+</Form>
            <Form tag="F2S">пасячэ+ш</Form>
            <Form tag="F3S">пасячэ+</Form>
            <Form tag="F1P">пасячо+м</Form>
            <Form tag="F2P">пасечаце+</Form>
            <Form tag="F3P">пасяку+ць</Form>
            <Form tag="PMS">пасе+к</Form>
            <Form tag="PFS">пасе+кла</Form>
            <Form tag="PNS">пасе+кла</Form>
            <Form tag="PXP">пасе+клі</Form>
            <Form tag="I2S">пасячы+</Form>
            <Form tag="I2P">пасячы+це</Form>
            <Form tag="PG">пасе+кшы</Form>
        </Variant>
    </Paradigm>
    <Paradigm pdgId="1225021" lemma="перасе+кчы" tag="VTPNX">
        <Variant id="a" pravapis="A2008" lemma="перасе+кчы">
            <Slounik name="piskunou2012" idx="142348">{b}перасе´кчы{/b} {i}зак.{/i}, -сяку´, -сячэ´, -сечаце´, -сяку´ць /// v6{sup}6{/sup} B/</Slounik>
            <Form tag="0">перасе+кчы</Form>
            <Form tag="F1S">перасяку+</Form>
            <Form tag="F2S">перасячэ+ш</Form>
            <Form tag="F3S">перасячэ+</Form>
            <Form tag="F1P">перасячо+м</Form>
            <Form tag="F2P">перасечаце+</Form>
            <Form tag="F3P">перасяку+ць</Form>
            <Form tag="PMS">перасе+к</Form>
            <Form tag="PFS">перасе+кла</Form>
            <Form tag="PNS">перасе+кла</Form>
            <Form tag="PXP">перасе+клі</Form>
            <Form tag="I2S">перасячы+</Form>
            <Form tag="I2P">перасячы+це</Form>
            <Form tag="PG">перасе+кшы</Form>
        </Variant>
    </Paradigm>
    <Paradigm pdgId="1225596" lemma="прасе+кчы" tag="VTPNX">
        <Variant id="a" pravapis="A2008" lemma="прасе+кчы">
            <Slounik name="piskunou2012" idx="150886">{b}прасе´кчы{/b} {i}зак.{/i}, -сяку´, -сячэ´, -сечаце´, -сяку´ць /// v6{sup}6{/sup} B/</Slounik>
            <Form tag="0">прасе+кчы</Form>
            <Form tag="F1S">прасяку+</Form>
            <Form tag="F2S">прасячэ+ш</Form>
            <Form tag="F3S">прасячэ+</Form>
            <Form tag="F1P">прасячо+м</Form>
            <Form tag="F2P">прасечаце+</Form>
            <Form tag="F3P">прасяку+ць</Form>
            <Form tag="PMS">прасе+к</Form>
            <Form tag="PFS">прасе+кла</Form>
            <Form tag="PNS">прасе+кла</Form>
            <Form tag="PXP">прасе+клі</Form>
            <Form tag="I2S">прасячы+</Form>
            <Form tag="I2P">прасячы+це</Form>
            <Form tag="PG">прасе+кшы</Form>
        </Variant>
    </Paradigm>
    <Paradigm pdgId="1226984" lemma="рассе+кчы" tag="VTPNX">
        <Variant id="a" pravapis="A2008" lemma="рассе+кчы">
            <Slounik name="piskunou2012" idx="165251">{b}рассе´кчы{/b} {i}зак.{/i}, -сяку´, -сячэ´, -сечаце´, -сяку´ць /// v6{sup}6{/sup} B/</Slounik>
            <Form tag="0">рассе+кчы</Form>
            <Form tag="F1S">рассяку+</Form>
            <Form tag="F2S">рассячэ+ш</Form>
            <Form tag="F3S">рассячэ+</Form>
            <Form tag="F1P">рассячо+м</Form>
            <Form tag="F2P">рассечаце+</Form>
            <Form tag="F3P">рассяку+ць</Form>
            <Form tag="PMS">рассе+к</Form>
            <Form tag="PFS">рассе+кла</Form>
            <Form tag="PNS">рассе+кла</Form>
            <Form tag="PXP">рассе+клі</Form>
            <Form tag="I2S">рассячы+</Form>
            <Form tag="I2P">рассячы+це</Form>
            <Form tag="PG">рассе+кшы</Form>
        </Variant>
    </Paradigm>
    <Paradigm pdgId="1227888" lemma="ссе+кчы" tag="VTPNX">
        <Variant id="a" pravapis="A2008" lemma="ссе+кчы">
            <Slounik name="piskunou2012" idx="181698">{b}ссе´кчы{/b} {i}зак.{/i}, ссяку´, ссячэ´, ссечаце´, ссяку´ць /// v6{sup}6{/sup} B/</Slounik>
            <Form tag="0">ссе+кчы</Form>
            <Form tag="F1S">ссяку+</Form>
            <Form tag="F2S">ссячэ+ш</Form>
            <Form tag="F3S">ссячэ+</Form>
            <Form tag="F1P">ссячо+м</Form>
            <Form tag="F2P">ссечаце+</Form>
            <Form tag="F3P">ссяку+ць</Form>
            <Form tag="PMS">ссе+к</Form>
            <Form tag="PFS">ссе+кла</Form>
            <Form tag="PNS">ссе+кла</Form>
            <Form tag="PXP">ссе+клі</Form>
            <Form tag="I2S">ссячы+</Form>
            <Form tag="I2P">ссячы+це</Form>
            <Form tag="PG">ссе+кшы</Form>
        </Variant>
    </Paradigm>
    <Paradigm pdgId="1229056" lemma="усе+кчы" tag="VTPNX">
        <Variant id="a" pravapis="A2008" lemma="усе+кчы">
            <Slounik name="piskunou2012" idx="198307">{b}усе´кчы{/b} {i}зак.{/i}, усяку´, усячэ´, усечаце´, усяку´ць /// v6{sup}6{/sup} B/</Slounik>
            <Form tag="0">усе+кчы</Form>
            <Form tag="F1S">усяку+</Form>
            <Form tag="F2S">усячэ+ш</Form>
            <Form tag="F3S">усячэ+</Form>
            <Form tag="F1P">усячо+м</Form>
            <Form tag="F2P">усечаце+</Form>
            <Form tag="F3P">усяку+ць</Form>
            <Form tag="PMS">усе+к</Form>
            <Form tag="PFS">усе+кла</Form>
            <Form tag="PNS">усе+кла</Form>
            <Form tag="PXP">усе+клі</Form>
            <Form tag="I2S">усячы+</Form>
            <Form tag="I2P">усячы+це</Form>
            <Form tag="PG">усе+кшы</Form>
        </Variant>
    </Paradigm>
    <Paradigm pdgId="1227378" lemma="се+кчы" tag="VTMNX">
        <Variant id="a" pravapis="A2008" lemma="се+кчы">
            <Slounik name="piskunou2012" idx="174448">{b}се´кчы{/b} {i}незак.{/i}, сяку´, сячэ´, сечаце´, сяку´ць; {i}ДПС{/i} секучы´ /// v6{sup}6{/sup} B/</Slounik>
            <Form tag="0">се+кчы</Form>
            <Form tag="R1S">сяку+</Form>
            <Form tag="R2S">сячэ+ш</Form>
            <Form tag="R3S">сячэ+</Form>
            <Form tag="R1P">сячо+м</Form>
            <Form tag="R2P">сечаце+</Form>
            <Form tag="R3P">сяку+ць</Form>
            <Form tag="PMS">се+к</Form>
            <Form tag="PFS">се+кла</Form>
            <Form tag="PNS">се+кла</Form>
            <Form tag="PXP">се+клі</Form>
            <Form tag="I2S">сячы+</Form>
            <Form tag="I2P">сячы+це</Form>
            <Form tag="RG">секучы+</Form>
        </Variant>
    </Paradigm>
</Wordlist>
